Camilo Andrés Pérez Buitrago

Profesional en Finanzas y Comercio Exterior Universidad Sergio Arboleda- Bogotá Bogotá, Colombia -Celular: 300 5010783 E-Mail: camiloandresperez@hotmail.com

Perfil Profesional

Profesional en Finanzas y Comercio Exterior con amplia experiencia en procesos financieros y administrativos. Habilidades en dirección y coordinación de personal. Conocimientos aplicados para la ejecución, evaluación y valoración de proyectos. Experiencia en docencia de Matemáticas Financieras, Formulación y Evaluación de Proyectos y Excel Financiero. Altos conocimientos del sistema Bloomberg. Destreza en manejo de grupos, orientación al logro, análisis, liderazgo y planeación. Manejo de trabajo bajo presión y con habilidades para aprender nuevos conocimientos.

Experiencia profesional

CORPORACIÓN UNIVERSITARIA MINUTO DE DIOS

Agosto de 2011 a la fecha

 Cargo: Coordinador Académico- Instituto de formación para el trabajo y desarrollo humano (IFTDH)

Funciones

- Dirigir, controlar y evaluar las labores de los docentes a cargo, los planes curriculares y las actividades educativas asociadas a la Coordinación Académica del Instituto de Formación para el Trabajo y el Desarrollo Humano (IFTDH).
- Coordinar la selección y contratación de docentes, garantizar el cumplimiento de programas y realizar la evaluación de desempeño.
- Monitorear el rendimiento académico de los alumnos y brindar información a solicitud.
- Realizar informes semanales sobre las novedades académicas. Gestionar las homologaciones, traslados, reintegros de alumnos.

Logros

- Coordinar la logística asociada para la participación del IFTDH en la "Feria Empresarial Expotalento Uniminuto- Soacha" y evaluar los proyectos empresariales que representaron al IFTDH en la "Feria Empresarial Expotalento Uniminuto- Soacha"
- Gestionar las actividades necesarias para realizar los grados de los estudiantes del IFTDH y de los aprendices SENA, tales como: logística, documentación, paz y salvos.
- Coordinar conferencias de profundización, dictadas por docentes especialistas en los temas a tratar, con el fin de brindar valores agregados a los alumnos del IFTDH.

Jefe Directo: Ing. Richard Ramos - Director IFTDH Uniminuto - Móvil: 316 406 6319

POLITÉCNICO GRANCOLOMBIANO

Febrero 2012- Junio 2012
• Cargo : Docente

• Cátedra : Matemáticas financieras

Funciones y logros:

- Docente de la cátedra: "Matemáticas Financieras" para dos grupos de alumnos.
- Enseñar y evaluar los conocimientos y competencias del alumno respecto a la materia mediante quices, talleres, exposiciones (método praxiológico).

Jefe Directo: Ricardo Rodriguez - Director departamento de finanzas- Móvil: 314 312 2306

Camilo Andrés Pérez Buitrago

CORPORACIÓN UNIVERSITARIA MINUTO DE DIOS

Abril de 2011 a Agosto de 2011

- Cargo: Coordinador Académico
- Funciones y logros:
 - Dirigir, organizar, controlar y evaluar las labores de los docentes a cargo de programas presenciales y del coordinador de programas a distancia.
 - Coordinar la selección y contratación de docentes y realizar la evaluación de desempeño.
 - Realizar informes semanales sobre las novedades académicas. Gestionar las homologaciones, traslados y/o reintegros de alumnos.
 - Brindar informacion a los alumnos y a los profesores de programas presenciales.
- Logros
 - Monitorear el rendimiento académico de los alumnos brindando las ayudas tecnológicas para su aprendizaje.
 - Controlar los procesos académicos en el sistema de información de la Universidad

Jefe Directo: Juan Fernando Pacheco – Rector Sede Cundinamarca. Teléfono: 2916520

UNIEMPRESARIAL-UNIVERSIDAD DE LA CÁMARA DE COMERCIO

Julio 2010- Abril 2011

• Cargo : Docente

• Cátedras : Sistemas de Información Financiera I, Sistemas de Información Financiera II y Sistemas de Información Financiera III, Mercado de capitales

• Carrera : Finanzas y Comercio Exterior

• Semestres: Quinto, sexto y séptimo.

Jefe Directo: Diana Rubiano - Cargo: Coordinadora Académica - Teléfono: 5082244

UNIVERSIDAD SERGIO ARBOLEDA

Agosto 2009- Mayo 2010

• Cargo : Tutor

• Cátedras : Tutor de Formulación y Evaluación de Proyectos, Matemáticas Financieras y Excel Financiero

Agosto 2009- Marzo 2010

• Cargo : Profesor asistente

• Cátedras : Profesor asistente de Formulación y Evaluación de Proyectos del Profesor Gabriel

Ayala

Junio a Julio 2009

Cargo : Profesor asistente

 Cátedras : Formulación y Evaluación de Proyectos curso de verano intensidad horaria 60 horas, en 2 grupos del profesor Gabriel Ayala

Agosto 2003- Junio 2004

Cargo : Asistente Coordinación del Centro Virtual de negocios

- Funciones :
 - Organizar, controlar y evaluar las labores de los monitores a cargo.
 - o Controlar y evaluar las actividades del simulador financiero "reto financiero".
 - o Coordinar la contratación de docentes y evaluación de desempeño.

Jefe Directo: Ing. Julio Roberto Romero - Coordinador Centro virtual de negocios-Cel: 312 480 0479

Camilo Andrés Pérez Buitrago

Formación Académica

UNIVERSIDAD SERGIO ARBOLEDA

Escuela de Finanzas y Comercio Exterior - Bogotá

Título: Profesional en Finanzas y Comercio Exterior - Fecha de Grado: Octubre 20 de 2009

ACADEMIA MILITAR MARISCAL SUCRE

Bachillerato académico, Bogotá, D. C. - 1992 - 1998

Otros conocimientos y cursos relevantes

Seminario pedagógico de formación de docentes: Uniempresarial. Certificado como docente del sistema de Universidades Empresariales. 12 horas. Bogotá, Marzo de 2011.

Semillero de docentes: Uniempresarial. 60 Horas. Bogotá. Marzo- septiembre de 2011 Bloomberg:

- Certificación de Bloomberg en Renta Fija.
- Certificación de Bloomberg en Renta Variable.
- Certificación de Bloomberg en Monedas.

Seminario Excel Financiero:

• Nivel básico e intermedio durante el primer semestre de 2004 en Universidad Sergio Arboleda.

Simulacro de negociación del ALCA:

 Organizado en Universidad Sergio Arboleda en el segundo semestre de 2002 por todos los alumnos de sexto semestre de Finanzas y Comercio Exterior

HABILIDADES EN: Internet, Bloomberg, Manejo efectivo del paquete Microsoft Office: Excel avanzado, Powerpoint y Word

IDIOMAS: Inglés: Written: 70% - Speaking: 80%- Listening: 70%

- Croydon, Londres. Uk School of English. Nivel intermedio y Up-intermedio 2007-2009. Intensidad horaria: 15 horas semanales.
- Bogotá- Colombia. Alianza Colombo Inglesa: Nivel básico y pre-intermedio 2006 intensidad horaria: 10 horas semanales

Referencias

Richard Ramos - Director- Uniminuto

Oficina: 291 65 20 Ext. 6077 - Celular: 316 406 6319

Gabriel Gerardo Ayala

Docente Formulación y evaluación de proyectos- Universidad Sergio Arboleda.

Oficina: 325 75 00 Ext. 2221 - Celular: 320 344 53 33

Juan Gabriel Pérez Chaustre Director Proexport Madrid

Agregado comercial del Gobierno de Colombia en España Oficina: 0034 91577 67 08 - Celular: 0034 679 17 10 85